# 货架费处理

提问人：linyihua83 时间：2019-11-22 06:30:19
请教陈老师，新会计准则下，货架费是计入销售费用还是冲减销售收入，谢谢

回答人：chenyiwei
供应商向客户（超市）支付的上架费等，属于新准则下的应付客户对价。由于超市并未提供可明确区分的服务，故应冲减销售收入，而不是计入销售费用。